【裁判字號】    98,易,2765
【裁判日期】    981207
【裁判案由】    毒品危害防制條例
【裁判全文】
臺灣板橋地方法院刑事判決              98年度易字第2765號
公  訴  人  臺灣板橋地方法院檢察署檢察官
被      告  甲○○
上列被告因違反毒品危害防制條例案件，經檢察官提起公訴（98
年度毒偵字第5470號、第6025號、第6579號），本院依簡式審判
程序判決如下：
    主  文
甲○○施用第二級毒品，累犯，處有期徒刑肆月，如易科罰金，
以新臺幣壹仟元折算壹日；又持有第一級毒品，累犯，處有期徒
刑月，如易科罰金，以新臺幣壹仟元折算壹日，扣案之第一級
毒品海洛因貳包（驗餘淨重壹點柒陸柒柒公克）沒收銷燬之；又
施用第二級毒品，累犯，處有期徒刑肆月，如易科罰金，以新臺
幣壹仟元折算壹日；又施用第二級毒品，累犯，處有期徒刑肆月
，如易科罰金，以新臺幣壹仟元折算壹日。應執行有期徒刑壹年
，如易科罰金，以新臺幣壹仟元折算壹日，扣案之第一級毒品海
洛因貳包（驗餘淨重壹點柒陸柒柒公克）沒收銷燬之。
    事  實
一、甲○○前於民國89年間，因施用第二級毒品案件，經臺灣士
    林地方法院以89年度毒聲字第188 號裁定送觀察、勒戒後，
    因認無繼續施用毒品之傾向，於89年2 月11日觀察、勒戒執
    行完畢釋放出所，並經臺灣士林地方法院檢察署檢察官以89
    年度毒偵字第327 號為不起訴處分確定；復於94年間，因施
    用毒品案件，經臺灣臺北地方法院以94年度易字第2194號判
    處有期徒刑6 月確定；又於94年間，因賭博案件，經本院以
    94年度簡字第5968號判處有期徒刑3 月確定；再於95年間，
    因施用第一級毒品案件，經本院以95年度訴字第1724號判處
    有期徒刑8 月確定；又於95年間，因持有第一級毒品案件，
    經臺灣臺北地方法院以95年度易字第2773號判處拘役30日確
    定，上開4 罪嗣因合於中華民國九十六年罪犯減刑條例規定
    ，經臺灣臺北地方法院以96年度聲減字第893 號裁定均予減
    刑，並就有期徒刑部分定應執行刑為有期徒刑7 月又15日確
    定，於96年7 月16日徒刑執行完畢。詎甲○○猶不知悔改，
    復基於持有第一級毒品海洛因與施用第二級毒品甲基安非他
    命之犯意，為下列犯行：
  (一)於98年7 月27日某時許（起訴書略載為98年7 月29日為警採
    尿時回溯96小時內某時），在其位於臺北市○○區○○街58
    3 巷1 弄6 號之住處內（起訴書略載為不詳處所），施用第
    二級毒品甲基安非他命1 次。嗣為警於同年7 月29日凌晨0
    時40分許，在臺北縣永和市○○路46號前見甲○○形跡可疑
    上前盤查，當場扣得第一級毒品海洛因2 包（驗餘淨重1.76
    77公克），經採集被告尿液送驗呈安非他命類陽性反應而查
    悉上情。
  (二)於98年7 月30日某時許（起訴書略載為98年7 月31日為警採
    尿時回溯96小時內某時），在其位於臺北市○○區○○街58
    3 巷1 弄6 號之住處內（起訴書略載為不詳處所），施用第
    二級毒品甲基安非他命1 次。嗣因甲○○係毒品調驗人口，
    於同年7 月31日5 時5 分許，經警採尿送驗結果呈安非他命
    類陽性反應，始查悉上情。
  (三)於98年8 月17日某時許（起訴書誤載為98年8 月13日），在
    其位於臺北市○○區○○街583 巷1 弄6 號之住處內，施用
    第二級毒品甲基安非他命1 次。嗣為警於同年8 月18日凌晨
    3 時50分許，在臺北縣中和市○○路○ 段50巷10弄1 號，經
    警查獲並採尿送驗結果呈安非他命類陽性反應，始查悉上情
    。
二、案經臺北市政府警察局松山分局、臺北縣政府警察局中和第
    一分局移送臺灣板橋地方法院檢察署檢察官偵查起訴。
    理  由
一、本院於準備程序進行中，被告甲○○就被訴事實為有罪之陳
    述，經告知被告簡式審判程序之旨，並聽取公訴人及被告之
    意見後，裁定進行簡式審判程序。
二、前揭事實，業據被告在本院審理時坦承不諱，且被告於前開
    時地先後經警查獲後所採集之尿液，經分別送請檢驗之結果
    ，均呈安非他命類陽性反應，有臺灣尖端先進生技醫藥股份
    有限公司98年8 月5 日出具之濫用藥物檢驗報告1 份、臺北
    市政府警察局偵辦毒品案件尿液檢體委驗單1 紙、臺灣檢驗
    科技股份有限公司98年8 月19日出具之濫用藥物檢驗報告1
    份、臺北縣政府警察局中和第一分局偵查隊偵辦毒品案件尿
    液代碼表1 紙、臺灣檢驗科技股份有限公司98年8 月31日出
    具之濫用藥物檢驗報告1 份及臺北縣政府警察局中和第一分
    局毒品案犯罪嫌犯人姓名及代碼對照表1 紙附卷可稽。而於
    被告身上扣得之白色粉末2 包（淨重1.77公克），經送鑑定
    結果檢出海洛因成分，有交通部民用航空局航空醫務中心98
    年8 月11日出具之航藥鑑字第0983972 號毒品鑑定書1 紙在
    卷可考，扣案之白色粉末2 包確為第一級毒品海洛因無誤。
    是堪認被告自白施用第二級毒品甲基安非他命及持有第一級
    毒品海洛因應與事實相符。再觀之事實欄所載被告前案紀錄
    ，被告於初次經觀察、勒戒執行完畢釋放後5 年內，又因施
    用毒品犯行經論罪科刑，有臺灣高等法院被告前案紀錄表1
    份附卷可憑，其再犯本案，已不屬毒品危害防制條例第20條
    規定之「初犯」或「5 年後再犯」，自應依同條例第10條處
    罰（最高法院97年度第5 次刑事庭會議決議；最高法院98年
    度臺非字第12號判決參照）。本案事證明確，被告犯行洵堪
    認定，應依法論科。
三、按海洛因、甲基安非他命分別係屬毒品危害防制條例第2 條
    第2 項第1 款、第2 款所規定之第一級、第二級毒品，被告
    持有甲基安非他命之低度行為，應為施用甲基安非他命之高
    度行為所吸收，不另論罪，核被告所為，係犯毒品危害防制
    條例第10條第2 項之施用第二級毒品罪及同條例第11條第1
    項之持有第一級毒品罪。又被告所犯上開4 罪間，罪名互殊
    ，犯意各別，應予分論併罰。末查，被告前曾受有如事實欄
    第一項所載之犯罪科刑及執行情形，有臺灣高等法院被告前
    案紀錄表1 份在卷可憑，其於受有期徒刑之執行完畢後，5
    年以內故意再犯本件有期徒刑以上之罪，均為累犯，均應依
    刑法第47條第1 項之規定加重其刑。爰審酌被告有上開構成
    累犯之前科，且前已因施用毒品案件經送觀察勒戒，仍不能
    戒除毒癮，再次漠視法令禁制而犯本罪，顯見其戒除毒癮之
    意志薄弱，兼酌其施用毒品行為本質上係屬自我戕害行為，
    反社會性之程度應較低，暨其犯罪之動機、目的、手段、持
    有毒品之數量及犯後坦承犯行、態度良好等一切情狀，分別
    量處如主文所示之刑，並定其應執行刑，及就各宣告刑及定
    執行刑部分，均諭知如易科罰金之折算標準。另按司法院大
    法官會議釋字第662 號解釋意旨謂：「中華民國94年2 月2
    日修正公布之現行刑法第41條第2 項，關於數罪併罰，數宣
    告刑均得易科罰金，而定應執行刑之刑逾6 個月者，排除適
    用同條第1 項得易科罰金之規定部分，與憲法第23條規定有
    違，並與本院釋字第366 號解釋意旨不符，應自本解釋公布
    之日起失其效力。」是以本件既屬數罪併罰之案件，數宣告
    刑均得易科罰金，縱所定應執行之刑超過6 月，依司法院釋
    字第366 號、第662 號解釋意旨，仍得易科罰金，併此敘明
    。又扣案之海洛因2 包（驗餘淨重1.7677公克），係屬查獲
    之第一級毒品，且因盛裝前開毒品之塑膠袋內所含毒品無法
    完全析離，應概認係屬查獲之第一級毒品，除檢驗用罄部分
    業已滅失毋庸宣告沒收銷燬外，應依毒品危害防制條例第18
    條第1 項前段規定併予沒收銷燬之。
據上論斷，應依刑事訴訟法第273 條之1 第1 項、第299 條第1
項前段，毒品危害防制條例第10條第2 項、第11條第1 項、第18
條第1 項前段，刑法第11條、第41條第1 項前段、第47條第1 項
、第51條第5 款，判決如主文。
本案經檢察官李超偉到庭執行職務。
中    華    民    國    98    年    12    月    7     日
                    刑事第二庭  法  官  陳正偉
上列正本證明與原本無異。
如不服本判決，應於送達後10日內敘明上訴理由，向本院提出上
訴狀，上訴於本院第二審合議庭 (應附繕本) 。其未敘述上訴理
由者，應於上訴期間屆滿後20日內向本院補提理由書「切勿逕送
上級法院」。
                                書記官  江文彬
中    華    民    國    98    年    12    月    7     日
附錄本案論罪科刑法條全文：
毒品危害防制條例第十條
施用第一級毒品者，處六月以上五年以下有期徒刑。
施用第二級毒品者，處三年以下有期徒刑。
毒品危害防制條例第十一條
持有第一級毒品者，處三年以下有期徒刑、拘役或新臺幣五萬元
以下罰金。
持有第二級毒品者，處二年以下有期徒刑、拘役或新臺幣三萬元
以下罰金。
持有第一級毒品純質淨重十公克以上者，處一年以上七年以下有
期徒刑，得併科新臺幣一百萬元以下罰金。
持有第二級毒品純質淨重二十公克以上者，處六月以上五年以下
有期徒刑，得併科新臺幣七十萬元以下罰金。
持有第三級毒品純質淨重二十公克以上者，處三年以下有期徒刑
，得併科新臺幣三十萬元以下罰金。
持有第四級毒品純質淨重二十公克以上者，處一年以下有期徒刑
，得併科新臺幣十萬元以下罰金。
持有專供製造或施用第一級、第二級毒品之器具者，處一年以下
有期徒刑、拘役或新臺幣一萬元以下罰金。


司法院資訊處製作；財團法人民間司法改革基金會備份。
